【裁判字號】    97,訴,875
【裁判日期】    970829
【裁判案由】    損害賠償
【裁判全文】
臺灣臺北地方法院民事判決               97年度訴字第875號
    原      告  東方科學園區管理委員會
                            C.
    法定代理人  乙○○
    訴訟代理人  尤英夫律師
                鄭仁哲律師
                黃宗哲律師
    被      告  甲○○
上當事人間請求損害賠償事件，本院判決如下：
    主  文
被告應給付原告新台幣壹佰萬元，及自民國九十六年十二月十八
日起至清償日止，按年息百分之五計算之利息。
本判決於原告以新台幣參拾參萬元或同面額之國泰世華商業銀行
無記名式可轉讓定期存單為擔保後，得假執行。
訴訟費用由被告負擔。
    事實及理由
一、原告主張：
    伊為東方科學園區管理委員會，依公寓大廈管理條例第36條
    第1項，具有當事人能力。被告則為管理委員會前主任委員
    ，未經法令及區分所有權人會議授權，自民國93年5月1日至
    94 年5月10日止，竟以伊名義將管理基金借支撥付予弘昇營
    造廠股份有限公司（下稱弘昇公司）共計新臺幣（下同）
    5050 萬元，嗣經區分所有權人會議追認，後被告又無視前
    開追認時要求借支須先洽債權銀行之決議，又自94年8月25
    日至95 年8月7日擅自借款1795萬元。被告之逾越受任權限
    之無權代理行為，且故意背於善良風俗之方法損害伊權利，
    乃先請求其中之100萬元。爰依民法第544條及第184條第2項
    法律關係提起本訴。並聲明：（一）被告應給付原告100萬
    元及自起訴狀繕本送達翌日（即96年12月18日）起至清償日
    止按年息百分之5計算之利息。（二）願以現金或國泰世華
    銀行無記名式可轉讓定期存單為被告擔保，請准宣告假執行
    。
二、被告則以願清償包含原告起訴之100萬元在內之1950萬元，
    但原告需與弘昇公司負責人丙○○在場並簽立書面，而認諾
    原告之請求。
三、按當事人於言詞辯論時為訴訟標的之認諾者，應本於其認諾
    為該當事人敗訴之判決，民事訴訟法第三百八十四條定有明
    文。復按，被告既於言詞辯論時為訴訟標的之認諾，法院即
    應不調查原告所主張為訴訟標的之法律關係是否果屬存在，
    而以認諾為該被告敗訴之判決基礎。最高法院四十五年台上
    字第三一號判例參照。經查本件原告訴請被告給付100萬元
    ，既為被告於言詞辯論時表示同意原告之請求，並為認諾在
    案（見本院卷第223頁），揆諸前揭說明，本院自應本於被
    告之認諾為其敗訴之判決。從而，原告依據委任及侵權行為
    之法律關係，請求被告給付原告如主文第一項所示之損害賠
    償金額及法定遲延利息，即屬正當，應予准許。
四、原告陳明願供擔保，聲請宣告假執行，核無不合，爰酌定相
    當擔保金額准許之。
五、據上論結，原告之訴為有理由，依民事訴訟法第78條，第39
    0 條第2項，判決如主文。
中    華    民    國    97    年    8    月    29    日
                              民事第四庭法  官 吳定亞
以上正本係照原本作成。
如對本判決上訴，須於判決送達後廿日內向本院提出上訴狀
中    華    民    國    97    年    8    月    29    日
                                        書記官 高秋芬


司法院資訊處製作；財團法人民間司法改革基金會備份。
